臺灣高等法院刑事裁定
110年度抗字第1288號
抗  告  人  
即  受刑人  彭勝銘



上列抗告人因聲請定其應執行刑案件，不服臺灣新竹地方法院中
華民國110年7月23日所為之裁定（110年度聲字第968號），提起
抗告，本院裁定如下：
    主  文
抗告駁回。                                             
    理  由
一、原裁定意旨略以：抗告人即受刑人彭勝銘因違反毒品危害防
    制條例等案件，先後經法院判處如附表所示之刑，分別確定
    在案。茲檢察官聲請定其應執行之刑，審核認聲請為正當，
    爰依刑事訴訟法第477條第1項，刑法第53條、第51條第5款
    規定，就有期徒刑部分定其應執行有期徒刑十二年六月等語
    。
二、抗告意旨略以：原審裁定受刑人刑期為十二年六月，實屬過
    苛，更令受刑人產生絕望之心理，過苛的刑度，實不符現代
    的刑事政策，以及比例原則、公平正義之原則所範，刑罰邊
    際效應隨刑期而遞減及行為人所生痛苦程度隨刑期而遞增之
    情形，更使受刑人復歸社會之可能性而遞減，懇請給予受刑
    人一個公平公正的裁定，一個合乎法律情感的評價與再生的
    契機云云。
三、按數罪併罰之定應執行之刑，係出於刑罰經濟與責罰相當之
    考量，並非予以犯罪行為人或受刑人不當之利益，為一種特
    別的量刑過程。相較於刑法第57條所定科刑時應審酌之事項
    係對一般犯罪行為之裁量，定應執行刑之宣告，乃對犯罪行
    為人本身及所犯各罪之總檢視，除應考量行為人所犯數罪反
    應出之人格特性，並應權衡審酌行為人之責任與整體刑法目
    的及相關刑事政策，在量刑權之法律拘束性原則下，依刑法
    第51條第5款之規定，採限制加重原則，以宣告各刑中之最
    長期為下限，各刑合併之刑期為上限，但最長不得逾三十年
    ，資為量刑自由裁量權之外部界限，並應受法秩序理念規範
    之比例原則、平等原則、責罰相當原則、重複評價禁止原則
    等自由裁量權之內部抽象價值要求界限之支配，使以輕重得
    宜，罰當其責，俾符合法律授與裁量權之目的，以區別數罪
    併罰與單純數罪之不同，兼顧刑罰衡平原則（最高法院100
    年度台上字第21號判決意旨參照）。是於個案之裁量判斷，
    除非有全然喪失權衡意義或其裁量行使顯然有違比例、平等
    諸原則之裁量權濫用之情形，否則即應尊重法官本於依法獨
    立審判之授權所為之量刑裁奪。
四、經查，受刑人所犯如附表所示各罪，分別經臺灣新竹地方法
    院判處如原裁定附表所示之刑，均經分別確定，有各判決書
    及本院被告前案紀錄表等件在卷可憑。其中如原裁定附表編
    號１、３、５、６所示為得易科罰金之罪，如附表編號２、４、７
    所示為不得易科罰金之罪，屬刑法第50條但書第1款規定之
    情形。茲檢察官依受刑人請求向臺灣新竹地方法院聲請定其
    應執行之刑，原審審核後，認受刑人所犯如原裁定附表編號
    １至７所示各罪，犯罪時間均合於數罪併罰之要件，並合於刑
    法第50條第2項之規定，自應依刑法第53條規定定其應執行
    刑，因而就如原裁定附表編號１至７所示各罪，定其應執行刑
    為有期徒刑十二年六月，其所定應執行刑係各宣告刑中之刑
    期最長（有期徒刑二年四月）以上，各刑合併之有期徒刑五
    十五年八月以下之範圍內（即所謂外部性界限），且因附表
    編號１、３、４、５、７曾分別定應執行有期徒刑一年八月、一
    年、二年、一年三月、六年六月，原審法院所定之刑亦於前
    揭應執行刑與原裁定附表編號１、６所示之刑合計刑期即有期
    徒刑十三年四月（即所謂內部性界限）內，且有再給予折扣
    。經核並未逾越刑法第51條第5款之界限，且符合量刑裁量
    之外部性界限及內部性界限，亦無明顯過重而違背比例原則
    之情形，自屬適法。
據上論斷，應依刑事訴訟法第412條，裁定如主文。
中　　華　　民　　國　　110 　年　　8 　　月　　24　　日
                  刑事第二十庭  審判長法　官  王復生
                                      法　官  張紹省
                                      法　官  遲中慧
以上正本證明與原本無異。
如不服本裁定，應於收受送達後五日內向本院提出抗告狀。
                                      書記官   鄭巧青
中　　華　　民　　國　　110 　年　　8 　　月　　24　　日